臺灣臺中地方法院刑事判決　　　　　　　　　　　　　九十四年度易字第三四七號
　　公　訴　人　臺灣臺中地方法院檢察署檢察官
　　被　　　告　戊○○
右列被告因加重竊盜案件，經檢察官提起公訴（九十四年度偵字第二○七一號）及移
審理後，判決如左：
    主  文
戊○○連續攜帶兇器竊盜，累犯，處有期徒刑壹年參月。扣案之六角扳手壹支，沒收
。
    犯  罪  事  實
一、戊○○前於民國八十六年間因竊盜案件，經臺灣高等法院臺中分院於八十七年四
    月十四日以八十七年度上易字第五六０號判處有期徒刑一年二月確定，又於八十
    七年間因竊盜案件，經臺灣高等法院臺中分院於八十七年八月十一日判處有期徒
    刑二年，強制工作三年確定，另於八十七年間因贓物案件，經本院沙鹿簡易庭於
    八十七年十一月七日以八十七年度沙簡字第四八六號判處拘役五十日確定，前揭
    三罪經入監執行後，於九十二年八月十八日縮短刑期假釋出監，原應於九十二年
    十一月二十四日縮短刑期期滿視為執行完畢，惟戊○○於九十二年八月二十八日
    就拘役五十日部分易科罰金執行完畢，是於九十二年九月十六日縮短刑期期滿視
    為執行完畢。詎戊○○仍不知悔改，竟基於為自己不法所有之概括犯意，先夥同
    同具有為自己不法所有意圖之李清榮（經檢察官另行起訴），共同於九十三年十
    二月三十日下午九時許，至臺中縣沙鹿鎮○○街一二一號前，戊○○在一旁把風
    ，而由李清榮以自備鑰匙一支下手竊取丙○○所有車號ＯＷＫ─八六六號之重型
    機車一部，得手後，平日則供李清榮騎乘使用；又承前揭同一之概括犯意，於九
    十四年一月十五日上午六時許，在臺中縣大甲鎮○○路二六六號前，見丁○○所
    有車號ＬＮ─四四五二號之自用小客車停放該處無人看管，即持其所有，足供兇
    器使用之六角扳手一支發動該部自用小客車之電門而竊取之，得手後供己駕乘使
    用；另戊○○為逃避查緝，遂承前揭概括犯意，於翌日即同年月十六日上午九時
    許，至臺中縣大甲鎮○○路三三號前，以足供兇器使用之十號扳手一支（現場取
    得，未扣案）竊取甲○○所有車號Ｈ九─四七○八號之自用小客車車牌二面，並
    將之懸掛於上開車號ＬＮ─四四五二號之自用小客車上使用。嗣於九十四年一月
    十四日下午十一時三十分許，李清榮騎乘前揭竊得之機車行經臺中縣大安鄉○住
    村○○路七九號為警查獲；另於九十四年一月二十二日下午六時三十分許，戊○
    ○在臺中縣大安鄉○住村○○○路一六二巷五之五號前為警查獲，並扣得戊○○
    所有，供竊取車號ＬＮ─四四五二號自用小客車使用之六角扳手一支，始循線獲
    悉上情。
二、案經臺中縣警察局大甲分局報請臺灣臺中地方法院檢察署檢察官偵查起訴及臺中
    縣警察局大甲分局報請臺灣臺中地方法院檢察署檢察官移送併案審理。
    理    由
一、訊據被告戊○○對於右揭事實坦承不諱，並經被害人丁○○、甲○○、丙○○之
    母乙○○於警詢中指述甚詳，且有共犯李清榮於警詢及偵查中所為陳述可佐，復
    有贓物認領保管收據三紙、臺中縣警察局車輛協尋、車牌遺失尋獲電腦輸入單二
    紙、照片四張、車輛車牌失竊資料個別查詢報表二紙及車輛車牌失竊作業查詢車
    輛認可資料、查獲車牌認可資料各一紙存卷可證，另有六角扳手扣案足稽，足見
    被告之自白，核與事實相符。本案事證明確，被告之犯行，堪予認定。
二、按六角扳手及十號扳手，均係鐵製材質，質地堅硬，可持之傷害人之身體、生命
    ，而對人的安全構成威脅，自均屬兇器。核被告竊取車號ＬＮ─四四五二號之自
    用小客車及車號Ｈ九─四七○八號自用小客車之車牌二面之所為，均係犯刑法第
    三百二十一條第一項第三款之攜帶兇器竊盜罪。又被告竊取車號ＯＷＫ─八六六
    號之重型機車一部之所為，則係犯刑法第三百二十條第一項之普通竊盜罪。被告
    與李清榮二人間，就竊取車號ＯＷＫ─八六六號重型機車一部之犯行，有犯意聯
    絡及行為分擔，為共同正犯。被告前揭三次竊盜犯行，時間緊接，犯罪構成要件
    相同，顯係基於概括犯意反覆為之，為連續犯，應依刑法第五十六條之規定，論
    以情節較重即竊取車號ＬＮ─四四五二號自用小客車部分之攜帶兇器竊盜罪，並
    依法加重其刑。至檢察官移送併案審理部分（九十四年度偵字第一七五五號）即
    被告與李清榮共同竊取車號ＯＷＫ─八六六號重型機車一部之行為，固未據公訴
    人起訴，惟此部分之犯罪事實與已起訴經論罪部分，既具有連續犯之裁判上一罪
    關係，為起訴效力所及，本院自應併予審理。被告前因竊盜案件，經臺灣高等法
    院臺中分院於八十七年四月十四日以八十七年度上易字第五六０號判處有期徒刑
    一年二月確定，又於八十七年間因竊盜案件，經臺灣高等法院臺中分院於八十七
    年八月十一日判處有期徒刑二年，強制工作三年確定，另於八十七年間因贓物案
    件，經本院沙鹿簡易庭於八十七年十一月七日以八十七年度沙簡字第四八六號判
    處拘役五十日確定，前揭三罪經入監執行後，於九十二年八月十八日縮短刑期假
    釋出監，原應於九十二年十一月二十四日縮短刑期期滿視為執行完畢，惟戊○○
    於九十二年八月二十八日就拘役五十日部分易科罰金執行完畢，是於九十二年九
    月十六日縮短刑期期滿視為執行完畢，此有臺灣高等法院被告全國前案紀錄表及
    臺灣臺中地方法院檢察署刑案資料查註紀錄表在卷可稽，其於受有期徒刑執行完
    畢後，五年以內再犯本件有期徒刑以上之罪，為累犯，應依刑法第四十七條之規
    定，遞加重其刑。爰審酌被告正值年富力壯之青年時期，不思勤奮工作，以賺取
    應得之報酬，竟以不勞而獲之手段多次行竊，其手段、情節、所竊取之財物價值
    不低，及犯罪後坦承犯行，態度尚稱良好等一切情狀，量處如主文所示之刑。扣
    案之六角扳手一支，係被告所有，且供其行竊所用之物，業據被告於本院審理時
    供承在卷，應依刑法第三十八條第一項第二款之規定宣告沒收。至被告用以竊取
    車牌二面之十號扳手一支，因未扣案，且被告陳稱該等物品係在該部車內發現，
    用後隨即丟棄在該部車內，非其所有之物等語在卷，而本院尚查無其他積極證據
    足認前揭物品確係被告所有，是爰不另為沒收之諭知，附此敘明。
據上論斷，應依刑事訴訟法第二百七十三條之一第一項、第二百九十九條第一項前段
，刑法第五十六條、第三百二十一條第一項第三款、第四十七條、第三十八條第一項
第二款，判決如主文。
中      華       民       國    九十四    年      三     月     十八    日
                                臺灣臺中地方法院刑事第一庭
                                        法  官  許  惠  瑜
右正本證明與原本無異。
如不服本判決，應於判決送達後十日內向本院提出上訴狀（須附繕本），上訴於臺灣
高等法院臺中分院。
                                        書記官
中      華       民       國    九十四    年      三     月     十八    日
附錄法條：
刑法第三百二十一條
犯竊盜罪而有左列情形之一者，處六月以上、五年以下有期徒刑：
一於夜間侵入住宅或有人居住之建築物、船艦或隱匿其內而犯之者。
二  毀越門扇、牆垣或其他安全設備而犯之者。
三  攜帶兇器而犯之者。
四  結夥三人以上而犯之者。
五  乘火災、水災或其他災害之際而犯之者。
六  在車站或埠頭而犯之者。
前項之未遂犯罰之。
